# 请教陈版主关于可弥补亏损递延的问题

提问人：寒江雪 71 时间：2018-03-05 18:16:16
某公司 2016 年以前一直盈利，所得税税率15%。公司 2016 年应纳税所得为-5000万元，期末各项减值准备余额 500 万元，公司预测未来 5 年能够连续盈利，应纳税所得额为 6000 万元，因此公司将可弥补亏损和计提的减值准备均做了递延处理。 由于公司的经营环境发生重大变化，公司 2017 年亏损 3000 万元，并重新做了未来 5 年得盈利预测，根据新的盈利预测， 2016 年可弥补亏损只能弥补 4000万元，那 1000 万元可弥补亏损的递延所得税资产是否要冲回呢？ 根据盈利预测，未来 5 年的应纳税所得额合计不能弥补 2016 年、2017 年的可弥补亏损，在弥补完之前，公司计提的资产减值损失不做递延，那么 2016 年底已形成的减值损失部分的递延所得税资产是否要冲回呢？

回答人：chenyiwei
由于 2017 年末可确认的递延所得税资产小于 2016 年末，故建议按照当初确认递延所得税资产的相反顺序，先冲减与坏账准备相关的递延所得税资产，再冲减与可抵扣亏损相关的递延所得税资产，只保留与预计剩余补亏年限内很可能获取的应纳税所得额相对应的递延所得税资产。